臺灣高等法院臺中分院刑事判決       100年度上訴字第1323號
上  訴  人
即  被  告  許光政
上列上訴人因違反毒品危害防制條例案件，不服臺灣彰化地方法
院100年度訴字第601號中華民國100年5月18日第一審判決（起訴
案號：臺灣彰化地方法院檢察署100年度毒偵字第467號），提起
上訴，本院判決如下：
    主    文
上訴駁回。
    理    由
一、按依刑事訴訟法第350條、第361條、第362條、第367條規定
    ，不服地方法院之第一審判決而上訴者，須提出上訴書狀，
    並應敘述具體理由，為上訴必備之程式；其所提出之書狀未
    敘述上訴理由，或僅曾以言詞陳述上訴理由者，均應於上訴
    期間屆滿後20日內補提理由書於第一審法院。第一審法院經
    形式審查，認逾期未補提上訴理由者，應定期間先命補正；
    逾期未補正者，為上訴不合法律上之程式，應以裁定駁回。
    倘已提出上訴理由，但所提非屬具體理由者，則由第二審法
    院以上訴不合法律上之程式，判決駁回。而所謂具體理由，
    必係依據卷內既有訴訟資料或提出新事證，指摘或表明第一
    審判決有何採證認事、用法或量刑等足以影響判決本旨之不
    當或違法，而構成應予撤銷之具體事由，始克當之（例如：
    依憑證據法則具體指出所採證據何以不具證據能力，或依憑
    卷證資料，明確指出所為證據證明力之判斷如何違背經驗、
    論理法則）；倘僅泛言原判決認定事實錯誤、違背法令、量
    刑失之過重或輕縱，而未依上揭意旨指出具體事由，或形式
    上雖已指出具體事由，然該事由縱使屬實，亦不足以認為原
    判決有何不當或違法者（例如：對不具有調查必要性之證據
    ，法院未依聲請調查亦未說明理由，或援用證據不當，但除
    去該證據仍應為同一事實之認定），皆難謂係具體理由，俾
    與第二審上訴制度旨在請求第二審法院撤銷、變更第一審不
    當或違法之判決，以實現個案救濟之立法目的相契合，並節
    制濫行上訴（最高法院97年度臺上字第892號刑事判決意旨
    參照）。
二、本件上訴人即被告許光政（下稱被告）上訴狀所載理由略謂
    ：被告對原判決所認定之犯罪事實並無爭執，且已於偵查及
    原審審理時表示認罪，足認確有悔改之意，被告因工作體力
    負荷極大，為提振精神，偶爾施用毒品，後來因身染毒癮，
    而無法自拔，實屬可憐。被告犯罪之動機單純，未有不法利
    益，案發後自白認罪，顯見已有悔意，原審量刑1年2月顯然
    過重，為此提起上訴，請求撤銷原判判決，從輕量刑，改以
    易服勞務替代執行，使被告得以兼顧家庭云云。
三、經查：
(一)被告因不服地方法院之第一審判決而於100年5月26日向原審
    法院提出上訴狀敘明上訴理由。依刑事訴訟法第361條第2項
    條文、立法修正理由及上開最高法院判決意旨，被告倘已提
    出上訴理由，但所提非屬具體理由者，由第二審法院以上訴
    不合法律上之程式，以判決駁回之。至於上訴理由是否具體
    ，係屬第二審法院審查範圍，則不在命補正之列（參見法院
    辦理刑事訴訟案件應行注意事項第162點），合先敘明。
(二)按刑罰之量定，屬法院自由裁量之職權行使，應審酌刑法第
    57條所列各款事由及一切情狀，為酌量輕重之標準，並非漫
    無限制；量刑輕重係屬事實審法院得依職權自由裁量之事項
    ，苟已斟酌刑法第57條各款所列情狀而未逾越法定刑度，不
    得遽指為違法；且在同一犯罪事實與情節，如別無其他加重
    或減輕之原因，下級審量定之刑，亦無過重或失輕之不當情
    形，則上級審法院對下級審法院之職權行使，原則上應予尊
    重（最高法院72年臺上字第6696號、75年臺上字第7033號判
    例及85年度臺上字第2446號判決意旨參照）。本件被告對原
    審判決採用證據、認定事實及適用法律等節均不爭執，而原
    審判決理由已敘明被告所犯本件有期徒刑以上之各罪均構成
    累犯，均應依法加重其刑，並審酌被告之素行，其施用毒品
    之動機、目的、方法，不知珍惜身體，施用毒品所生危害，
    及其犯後坦承犯行之態度等一切情狀，就被告施用第一級毒
    品及第二級毒品各1次之犯行，分別量處有期徒刑9月、6月
    ，並定其應執行刑為有期徒刑1年2月，顯已注意適用刑法第
    57 條之規定，就量刑刑度詳為審酌並敘明理由，既未逾越
    法定刑度，復未濫用自由裁量之權限，且原審所定應執行之
    刑，亦係在各刑中之最長期以上，各刑合併之刑期以下，合
    於刑法第51條第5款規定所定之外部界限，亦未逾自由裁量
    之內部界限，所為量刑核無不當或違法，且無輕重失衡之情
    形，依上開最高法院判例、判決意旨，不得遽指為違法。
(三)至於「刑法第59條之酌量減輕其刑，必於犯罪之情狀，在客
    觀上足以引起一般同情，認為即予宣告法定低度刑期，猶嫌
    過重者，始有其適用」（最高法院51年臺上字第899 號判例
    要旨參照）。本件被告既係累犯，且前有多次毒品前科，卻
    一再觸犯國家對於杜絕毒品之禁令，其犯罪之情狀在客觀上
    並無足以引起一般同情，認為即予宣告法定低度刑期猶嫌過
    重之情形，自無依刑法第59條之規定酌量減輕其刑之餘地。
(四)綜上所述，本件被告提起上訴，固具備形式上之理由，然觀
    其上訴意旨所述，純屬其個人主觀上對法院量刑之期盼，並
    非依據卷內既有訴訟資料或提出新事實、新證據，指摘或表
    明原審判決有何採證認事、用法或量刑等足以影響判決本旨
    之不當或違法，而構成應予撤銷之具體事由，自不足以動搖
    原判決認定犯罪事實及量刑之基礎，難認係具體理由。其上
    訴顯然違背法律上之程式，應予駁回，並不經言詞辯論為之
    。
四、據上論斷，應依刑事訴訟法第367條前段、第372條，判決如
    主文。
中    華    民    國    100    年    7    月    21    日
            刑事第十一庭  審判長法  官  郭  同  奇
                                法  官  陳  慧  珊
                                法  官  洪  曉  能
以上正本證明與原本無異。
施用第一級毒品罪部分得上訴；
施用第二級毒品罪部分不得上訴。
如不服本判決應於收受送達後十日內向本院提出上訴狀，其未敘
述上訴之理由者並得於提起上訴後十日內向本院補提理由書（均
須按他造當事人之人數附繕本）「切勿逕送上級法院」。
                                書記官  林  明  冬
中    華    民    國    100    年    7    月    21    日